【裁判字號】    95,訴,2051
【裁判日期】    950914
【裁判案由】    毒品危害防制條例
【裁判全文】
臺灣板橋地方法院刑事判決              95年度訴字第2051號
公  訴  人  臺灣板橋地方法院檢察署檢察官
被      告  甲○○
上列被告因違反毒品危害防制條例案件，經檢察官提起公訴（九
十五年度毒偵字第四一七七號），被告於本院準備程序進行中就
被訴事實為有罪之陳述，經本院合議庭裁定由受命法官獨任進行
簡式審判程序，判決如下：
    主  文
甲○○施用第一級毒品，累犯，處有期徒刑拾月。
    事  實
一、甲○○前於民國八十八年間因施用毒品案件，經本院以八十
    八年度毒聲字第五二五六號裁定送觀察、勒戒後，認有繼續
    施用毒品傾向，經本院以八十八年度毒聲字第六四七六號裁
    定令入戒治處所以強制戒治一年，後經本院以八十九年度毒
    聲字第一八五六號裁定停止戒治，所餘戒治期間付保護管束
    ，於八十九年四月六日停止戒治出所，迄八十九年十月十三
    日交付保護管束期滿未經撤銷而以已執行完畢論，由臺灣板
    橋地方法院檢察署檢察官以八十九年度戒毒偵字第八二六號
    為不起訴處分確定。又於九十一年間因施用毒品案件，經本
    院以九十一年度毒聲字第三六六號裁定令入戒治處所施以強
    制戒治一年，同時經臺灣板橋地方法院檢察署檢察官聲請簡
    易判決處刑，強制戒治部分後經本院以九十二年度毒聲字第
    二０一二號裁定停止戒治，所餘戒治期間付保護管束，於九
    十二年七月十五日停止戒治出所，迄九十二年八月十八日交
    付保護管束期滿未經撤銷而以已執行完畢論，起訴部分則經
    本院以九十一年度重簡字第四九六號判處有期徒刑四月確定
    ；復因施用毒品案件，經臺灣臺北地方法院以九十二年度訴
    字第六九六號判處有期徒刑一年，嗣經臺灣高等法院以九十
    二年度上訴字第二一六七號駁回上訴確定，以上二罪接續執
    行，於九十三年十月七日假釋出獄，交付保護管束至九十三
    年十二月十一日期滿未經撤銷而以已執行完畢論。詎猶不思
    悛悔，復基於施用第一級毒品海洛因、第二級毒品安非他命
    之犯意，於上開強制戒治執行完畢後五年內之九十五年四月
    二十三日某時，在臺北縣汐止市○○街七十三巷二十七號住
    處，以將第一級毒品海洛因及第二級毒品安非他命混合放入
    自製吸食器中用火燒烤產生煙霧而以口、鼻吸其煙氣之方式
    ，施用第一級毒品海洛因、第二級毒品安非他命一次。嗣於
    同年月二十四日下午五時五十分許，為警在臺北縣汐止市○
    ○街七十三巷十五弄一號查獲。
二、案經臺北縣政府警察局移由臺灣士林地方法院檢察署呈請臺
    灣高等法院檢察署檢察長令轉臺灣板橋地方法院檢察署檢察
    官偵查起訴。本院於準備程序進行中，被告就被訴事實為有
    罪之陳述，經告知被告簡式審判程序之旨，並聽取當事人之
    意見後，裁定進行簡式審判程序。
    理  由
一、上揭犯罪事實，業經被告甲○○於本院準備程序及審理中坦
    承不諱，而被告經警於九十五年四月二十四日採集其尿液檢
    體送驗結果，呈安非他命類及鴉片類陽性反應，亦有臺北縣
    政府警察局刑警大隊查獲違反毒品危害防制條例案件犯嫌代
    碼對照表、臺灣檢驗科技股份有限公司九十五年五月九日報
    告編號ＣＨ／二００六／四一三二六號濫用藥物尿液檢驗報
    告各一紙附卷可稽，足認被告之自白與事實相符，洵堪採為
    認定事實之依據。事證明確，被告犯行已堪認定。此外，被
    告於九十一年間因施用毒品案件，經本院以九十一年度毒聲
    字第三六六號裁定令入戒治處所施以強制戒治一年，後經本
    院以九十二年度毒聲字第二０一二號裁定停止戒治，所餘戒
    治期間付保護管束，於九十二年七月十五日停止戒治出所，
    迄九十二年八月十八日交付保護管束期滿未經撤銷而以已執
    行完畢論等情，復有臺灣高等法院被告前案紀錄表一份在卷
    可考，被告於上開強制戒治執行完畢釋放後，五年內再犯本
    件施用毒品犯行，應依法論科。
二、查被告行為後，刑法業於九十四年二月二日經總統以華總一
    義字第０九四０００一四九０一號令修正公布，並於九十五
    年七月一日施行，參酌最高法院九十五年五月二十三日刑事
    庭第八次會議決議，新刑法第二條第一項之規定，係規範行
    為後法律變更所生新舊法律比較適用之準據法，於新刑法施
    行後，應適用新刑法第二條第一項之規定，為「從舊從輕」
    之比較。另於比較時應就罪刑有關之共犯、未遂犯、想像競
    合犯、牽連犯、連續犯、結合犯，以及累犯加重、自首減輕
    暨其他法定加減原因（如身分加減）與加減比例等一切情形
    ，本於統一性及整體性原則，綜其全部罪刑之結果而為比較
    。而修正後第四十七條第一項規定「受徒刑之執行完畢，或
    一部之執行而赦免後，五年以內故意再犯有期徒刑以上之罪
    者，為累犯，加重本刑至二分之一。」，與修正前刑法第四
    十七條規定「受有期徒刑之執行完畢，或受無期徒刑或有期
    徒刑一部之執行而赦免後，五年以內再犯有期徒刑以上之罪
    者，為累犯，加重本刑至二分之一。」不同，而依被告之前
    科紀錄，無論依修正前後刑法第四十七條之規定均構成累犯
    ，是修正後刑法並無較有利被告之情形，另關於想像競合犯
    之規定，刑法第五十五條雖增列但書規定：「但不得科以較
    輕罪名所定最輕本刑以下之刑」，惟該但書之規定，係科刑
    之限制，為法理之明文化，非屬法律之變更，自無庸依新刑
    法第二條第一項規定為新舊法比較適用。因之，綜合上述各
    條文修正前、後之比較，自應適用被告行為時之法律，即修
    正前刑法之相關規定予以論處。是核被告甲○○所為，係犯
    毒品危害防制條例第十條第一項之施用第一級毒品罪及同條
    例第十條第二項之施用第二級毒品罪。其施用第一、二級毒
    品海洛因、安非他命前持有第一、二級毒品海洛因及安非他
    命之低度行為，應分別為施用之高度行為所吸收，均不另論
    罪。又被告係同時施用第一級毒品海洛因與第二級毒品安非
    他命，其一行為同時觸犯毒品危害防制條例第十條第一項及
    同條第二項之罪，為想像競合犯，依刑法第五十五條之規定
    ，應從一重之施用第一級毒品罪處斷。公訴人起訴意旨雖認
    被告係分別施用上開二種毒品，然此業為被告所否認，並供
    稱係同時施用該二種毒品，而公訴人復未舉證證明被告係分
    別施用前開二種毒品，自應為有利被告之認定，是公訴人認
    被告所犯上開二罪間應予分論併罰，尚有未洽。爰審酌被告
    前已多次因施用毒品案件經送強制戒治，並經法院判刑在案
    ，有臺灣高等法院被告前案紀錄表一份可佐，仍不能戒除毒
    癮，再次漠視法令禁制而犯本罪，顯見其戒除毒癮之意志薄
    弱，惟念其犯後坦承犯行，態度尚佳，且施用毒品所生危害
    ，實以自戕身心健康為主，對於他人生命、身體、財產等法
    益，尚無明顯而重大之實害等一切情狀，量處如主文所示之
    刑，以示懲儆。又扣案之吸管提撥器二支、玻璃球吸食器一
    個，非屬違禁物，又非被告所有，已經被告供陳在卷，自無
    從併予宣告沒收或沒收銷燬之，附此敘明。
據上論斷，應依刑事訴訟法第二百七十三條之一第一項、第二百
九十九條第一項前段，毒品危害防制條例第十條第一項、第二項
，刑法第二條第一項前段、第十一條前段、修正前第五十五條、
第四十七條，判決如主文。
本案經檢察官黃怡華到庭執行職務。
中    華    民    國  九十五  年    九    月   十四   日
                      刑事第十六庭  法  官   曾淑娟
如不服本判決，得自收受送達之日起十日內向本院提出上訴狀，
上訴於本院第二審合議庭（須附繕本）。
以上正本證明與原本無異。
                                    書記官   郭宇修
中    華    民    國  九十五  年    九    月   十四   日
附錄本案論罪科刑法條全文：
毒品危害防制條例第十條：
施用第一級毒品者，處六月以上五年以下有期徒刑。
施用第二級毒品者，處三年以下有期徒刑。


司法院資訊處製作；財團法人民間司法改革基金會備份。
